Inventaris van het archief van F.N. Nieuwenhuijzen [levensjaren 1819-1892], (1819) 1835-1876
Nationaal Archief, Den Haag
- GOUVERNEMENTS-COMMISSARIS, C.
  - Gouvernements-commissaris in de Zuider- en Oosterafdeling van Borneo, 1859-1860, 1.
    - Ingekomen opgaven betreffende de wijze van belastingheffing en de opbrengsten ervan in het rijk van Bandjermasin, z.j. (ca. 1859).; 61; 1 omslag
    - Correspondentie met de gouverneur-generaal waarin Nieuwenhuijzen machtiging verkrijgt een onjuist artikel van kolonel A.J. Andresen in de Nieuwe Rotterdamsche Courant publiekelijk te weerleggen, 1860.; 62; 4 stukken
    - Staat van gesneuvelde en gewonde militairen als gevolg van de krijgshandelingen in de Zuider- en Oosterafdeling van Borneo over de periode 1859-1862., 1863.; 63; Gedrukt.; 1 blad
    - Briefwisseling met de gouverneur-generaal en generaal Van Swieten over zijn te geringe dagvergoeding tijdens de vervulling van het gouvernements-commissariaat op Borneo, 1861.; 64; 5 stukken
    - Ingekomen brieven met minuten van de daarop verzonden adviezen inzake het verlenen van onderscheidingen aan enige personen vanwege hun deelname aan krijgsverrichtingen op Borneo in 1859, 1871 en 1873.; 65; 1 omslag
      Het betreft het Ereteken voor het bijwonen van belangrijke Krijgsbedrijven ingesteld bij K.B. van 19 februari 1869 nr. 13.
  - Gouvernements-commissaris voor Atjeh, 1873, 2.
    - Ingekomen brief van gouverneur-generaal Loudon over geruchten omtrent een Amerikaanse vloot, die de sultan van Atjeh zou bijstaan, maart 1873.; 66; 1 stuk
    - Geheim besluit van de gouverneur-generaal waarbij Nieuwenhuijzen wordt benoemd tot gouvernements-commissaris voor Atjeh; met instruktie en oorlogsverklaring aan het rijk van Atjeh, Afschriften., maart 1873.; 67; 1 omslag
    - Geheime briefwisseling van de gouverneur-generaal met de gouvernements-commissaris voor Atjeh en diverse andere correspondenten over de verhouding tot het rijk van Atjeh en het verloop van de expeditie, met inhoudsopgave, Afschriften., februari-juni 1873.; 68; 1 omslag
    - Journaal van de gouvernements-commissaris op de reis van Batavia naar Atjeh en terug, maart-mei 1873.; 69; 1 stuk
    - Ingekomen brieven van Atjehse vorsten en stukken betreffende de onderhandelingen met hen; met nota hieromtrent uitgebracht aan de consul-generaal te Singapore, maart-april 1873.; 70; 1 omslag
      Brieven in Arabisch schrift met transcripties naar het Maleis.
    - Proces-verbaal van het krijgsberaad aan boord van het marineschip Sourabaya; met het hierna aan de gouverneur-generaal verzonden telegram over het afbreken van de expeditie. Afschriften., april 1873.; 71; 1 omslag
    - Geheime brief- en notawisseling met gouverneur-generaal Loudon en minister Fransen van de Putte over de grieven van eerstgenoemde ten aanzien van de rol van Nieuwenhuijzen bij het afbreken van de expeditie tegen Atjeh; met minuut van zijn ontslagaanvrage en telegramwisseling met de minister, 1873-1874.; 72; 1 omslag
    - Bulletins en buitengewone nummers van de in Batavia verschijnende couranten betreffende het verloop van de expeditie tegen Atjeh, Gedrukt., 1873.; 73; 1 omslag
    - Nota van minister Fransen van de Putte aan de Tweede Kamer over de betrekkingen van Nederland met Atjeh sinds 1824; met minuutnota van Nieuwenhuijzen in reaktie hierop, 1873.; 74; 1 omslag
    - Stukken inzake de Atjeh-interpellatie in de Tweede Kamer, 1873.; 75; 1 omslag
    - Afschrift van de nota van de aan Nieuwenhuijzen in Atjeh toegevoegde secretaris Canter Visscher, waarin deze zich verdedigt voor het doen van onjuiste mededelingen aan de gouverneur-generaal over zijn vroegere superieur; met ingekomen brief, 1873.; 76; 1 omslag
    - Briefwisseling met de commissie tot onderzoek van het beloop van de expeditie tegen Atjeh, met klad- en minuut-memorie van beantwoording van de 'vraagpunten', 1873 september-oktober.; 77; 1 omslag
      De Commissie werd ingesteld bij besluit van de gouverneurgeneraal van 18 mei 1873 nr. 1. Nieuwenhuijzen heeft geweigerd de vraagpunten in te sturen aan de commissie, doch ze wel compleet beantwoord.
    - Nota van beantwoording van J.F. Koopman, commandant Maritieme Middelen, op de vraagpunten van de Commissie ingesteld bij besluit van 18 mei 1873 nr. 1, augustus 1873.; 78; Gedrukt; 1 omslag
    - Nota's van Nieuwenhuijzen in reaktie op publicaties en kranteartikelen, waarin kritiek wordt geuit op zijn funktioneren als gouvernements-commissaris voor Atjeh, 1874-1875.; 79; 1 omslag
    - Topografische kaarten van Atjeh samengesteld door het Topografisch Bureau in Batavia, 1872 en z.j.; 80; 2 bladen; schaal 1:1.000.000
      afmetingen: 38 x 47 cm
      afmetingen: 42 x 48 cm
      kaart
    - Overzicht van de "indeeling en samenstelling der 2e expeditie naar het Rijk van Atjeh", uitgave onder toezicht van de militair opperbevelhebber tevens civiel regerings-commissaris, luitenantgeneraal J. van Swieten, 1874.; 81; Gedrukt; 1 blad
    - Briefwisseling met het Ministerie van Koloniën inzake de overdracht van onder hem berustend archiefmateriaal over Atjeh aan het Indisch gouvernement, 1874.; 82; 1 omslag
    - Minuut van een uitgaande brief houdende een klacht over de postbezorging in Nederland van brieven uit Atjeh; met hierop ingekomen brief van de minister van Financiën, 1874.; 83; 2 stukken
- LID EN VICE-PRESIDENT VAN DE RAAD VAN NEDERLANDS-INDIË, 1865-1873, D.
  - Briefwisseling van Nieuwenhuijzen als lid en vice-president van de Raad van Nederlands-Indië, 1870-1875.; 84; 1 omslag
    Het betreft de volgende correspondenten:
    Alting Mees, mr. J. (1872-1)
    Commissie tot oprigting van een standbeeld van Jan
    Pieterz Coen (1870-2)
    Delden, A.J.W. van (Kommissie voor den Watersnood,
    1873-1, 1874-2)
    Deventer, S. van (lid Raad van Nederlands-Indië, 1873-2, 1874-1, 1875-1)
    Kroesen,. (1873-2)
    Loudon, mr. J. (Gouverneur-generaal, 1871-2, 1872-2,
    1873-1)
    Rappard, mr. W. (lid Raad van Nederlands-Indië,
    1873-2, 1874-1).
  - Ingekomen brieven van partikuliere aard van I.D. Fransen van de Putte, 1864-1874.; 85; 1 omslag
  - Correspondentie met gouverneur-generaal Loudon betreffende fouten met de etiquette tijdens het bezoek van grootvorst Alexis van Rusland aan Batavia, 1872.; 86; 1 omslag
- STUKKEN AFKOMSTIG VAN ZIJN ECHTGENOTE, W.L.C. NIEUWENHUIJZEN-SIJTHOFF VAN KERVEL, E.
  - Ingekomen telegrammen en brieven bij mevrouw W.L.C. Nieuwenhuijzen-Sijthoff van Kervel van gouverneur-generaal Loudon en van haar echtgenoot tijdens zijn verblijf in Atjeh, 1873.; 87; 1 omslag
  - Ingekomen brieven en beschikkingen in verband met de aan W.L.C. Nieuwenhuijzen-Sijthoff van Kervel verleende onderscheidingen wegens haar inzet voor slachtoffers van de Frans-Duitse oorlog, 1873.; 88; 1 omslag